臺灣基隆地方法院刑事判決　　　　　　　 93年度訴字第844號
公　訴　人　臺灣基隆地方法院檢察署檢察官
被　　　告　甲○○　男　25歲.
上列被告因毒品危害防制條例案件，經檢察官提起公訴（93年度
毒偵字第21114號、第2222號），及移送併辦（93年度毒偵字第
2386號、第2392號、第2446號、94年度毒偵字第298號、第323號
、第525號、第662號），及本院職權採尿併辦，嗣經本院合議改
採簡式審判程序審理，本院判決如下：
    主  文
甲○○連續施用第一級毒品，累犯，處有期徒刑拾月，扣案第一
級毒品海洛因貳包（毛重分別為零點參公克、零點貳公克）均沒
收銷燬之，注射針筒柒支均沒收；又連續施用第二級毒品，累犯
，處有期徒刑伍月，扣案第二級毒品安非他命貳包（分別為毛重
零點捌伍公克、零點肆公克），均沒收銷燬之；應執行有期徒刑
壹年貳月，扣案第一級毒品海洛因貳包（毛重分別為零點參公克
、零點貳公克）、第二級毒品安非他命貳包（分別為毛重零點捌
伍公克、零點肆公克），均沒收銷燬之，注射針筒柒支均沒收。
    事    實
一、甲○○自少年時起即有施用毒品前科，其分別於民國八十三
    年間、八十五年間（該年間有二次）均因施用化學合成麻醉
    藥品安非他命之非行，因而為本院裁定交付保護管束在案；
    其於成年後之九十二年七月間因施用第一級毒品，經本院於
    九十二年八月一日以九十二年度毒聲字第六四五號裁定送觀
    察、勒戒後，經認無繼續施用毒品之傾向，而由臺灣基隆地
    方法院檢察署檢察官於九十二年十一月十二日以九十二年度
    毒偵字第六一０號處分不起訴確定在案。又其於九十二年間
    因犯搶奪罪，經本院於九十二年六月卅日判處有期徒刑十月
    確定，甫於九十三年九月十二日執行完畢。猶不知悔改，復
    基於施用第一級毒品海洛因、第二級毒品安非他命之概括犯
    意，自甫出獄後之九十三年九月廿三日中午起至九十四年二
    月十八日早上五、六時許止，在基隆市○○區○○路174巷
    162 號、基隆市○○街七巷三號，以針筒注射方式施用海洛
    因，平均二、三日即施用一次；又自九十三年九月廿五日起
    至九十四年二月十八日凌晨零時餘止，在基隆市○○區○○
    路174巷162號、基隆市○○街七巷三號，以吸食器燒烤方式
    施用安非他命，平均約一週施用一次。嗣於：(一)九十三年九
    月廿三日十五時卅分許，在基隆市○○路一三四巷一號前為
    警查獲，同案為警查獲之劉俊義為警扣得注射針筒一支。(二)
    九十三年十一月十日廿三時卅分許，在基隆市○○路一七四
    巷一六二號為警查獲，並扣得甲○○所有供其施用海洛因之
    針筒二支。(三)九十三年十一月四日十八時許，在基隆市○○
    路、孝二路口，因機車竊案，為警查獲。(四)九十三年十二月
    一日十一時許，在基隆市○○路與深澳坑路口為警查獲，並
    扣得甲○○所有之第二級毒品安非他命貳包（分別為毛重零
    點捌伍公克、零點肆公克）。(五)九十三年十二月六日廿時廿
    分許，在基隆市○○街七巷三號為警查獲，警方又在同案為
    警查獲之鍾耀和房內扣得海洛因殘渣袋三只、針筒三支。(六)
    九十四年一月十八日廿一時四十分許，在基隆市○○路與義
    六路口為警查獲，並扣得甲○○所有供其施用海洛因之針筒
    二支。(七)九十三年十二月十五日十七時四十五分許，因竊盜
    案，經警通知至基隆市警察局第一分局說明，並接受採尿送
    驗。(八)九十四年二月二日十五時卅分許，在基隆市○○路一
    七四巷一六二號為警查獲，並扣得甲○○所有供其施用海洛
    因之針筒二支、第一級毒品海洛因壹包（毛重零點參公克）
    。(九)於九十四年二月十八日十時卅分許，在基隆市○○區○
    ○路174巷162號前為警查獲，並扣得甲○○所有供其施用海
    洛因之針筒一支、第一級毒品海洛因壹包（毛重零點貳公克
    ）。(十)本院九十四年一月十二日開庭審理時，當庭採尿送驗
    。
二、案經基隆市警察局第一分局、第二分局移送臺灣基隆地方法
    院檢察署檢察官偵查起訴及移送併辦及本院職權併辦。
    理    由
一、訊據被告甲○○對於上開事實坦認無虛，被告歷次為警查獲
    及本院職權所採尿液經送驗結果亦確分別或同時呈嗎啡、安
    非他命之陽性反應，有基隆市衛生局檢驗成績書五紙、台灣
    尖端生技醫藥股份有限公司濫用藥物檢驗報告四紙附卷足稽
    。復以，本件並扣得如事實欄一所述之物足資佐證，且有臺
    灣高等法院被告全國前案紀錄表一紙在卷足憑，被告係經送
    觀察、勒戒完畢，又於五年內再犯者，足堪認定。
二、核被告所為，係犯毒品危害防制條例第十條第一項、第二項
    之施用第一級、第二級毒品罪。被告非法持有海洛因、安非
    他命並進而非法施用，其持有之低度行為，應為施用之高度
    行為所吸收，不另論罪。被告先後多次施用海洛因、安非他
    命犯行，各時間緊接，所犯各係構成要件相同之罪名，均顯
    係基於概括犯意為之，各為連續犯，各以一罪論，並應各依
    刑法第五十六條規定加重其刑；公訴人雖僅起訴被告自九十
    三年九月廿日起至同年十一月十日止之施用海洛因犯行、自
    九十三年十一月二日起至同年月十日止之施用安非他命犯行
    ，然其餘施用犯行既與已起訴部分具連續犯裁判上一罪之關
    係，自在本院得一併審判之範圍內。被告前開各罪行，犯意
    各別，行為互殊，應分論併罰之。又被告犯有如事實欄一所
    述前科，甫於九十三年九月十二日執行完畢，此有台灣高等
    法院被告全國前案紀錄表一紙在卷足憑，其於執行完畢五年
    內再犯本件，為累犯，應依刑法第四十七條之規定，遞加重
    其刑。爰審酌被告施用海洛因之次數及頻率甚多甚頻繁、其
    施用海洛因已然成癮、其施用安非他命之頻率、經觀察勒戒
    完畢猶不知悔改、一再被查獲仍然不知悔改等一切情狀，量
    處如主文所示之刑，並依刑法第五十一條第五款之規定，定
    其應執行之刑。扣案之第一級毒品海洛因貳包（毛重分別為
    零點參公克、零點貳公克）、第二級毒品安非他命貳包（分
    別為毛重零點捌伍公克、零點肆公克），為本案扣獲之毒品
    ，應依毒品危害防制條例第十八條第一項前段之規定，宣告
    沒收銷燬之；至注射針筒七支，則係被告所有供其施用海洛
    因之工具，業據其供陳明確，應依刑法第三十八條第一項第
    二款之規定宣告沒收。
據上論斷，應依刑事訴訟法第二百七十三條之一第一項、第二百
九十九條第一項前段，毒品危害防制條例第十條第一項、第二項
、第十八條第一項前段、第二十三第二項，刑法第十一條前段、
第五十六條、第四十七條、第五十一條第五款、第三十八條第一
項第二款，判決如主文。
本案經檢察官黃鴻達到庭執行職務
中　　華　　民　　國　　94　　年　　4 　　月　　27　　日
                  刑事第三庭法    官  曾雨明
以上正本證明與原本無異。
對於本件判決如有不服，應於收受送達後10日內，向本院提出上
訴書狀，上訴於臺灣高等法院。
中　　華　　民　　國　　94　　年　　4 　　月　　29　　日
                            書 記 官  王靜敏
附錄法條：
毒品危害防制條例第10條第1項、第2項：
施用第1級毒品者，處6月以上5年以下有期徒刑。
施用第2級毒品者，處3年以下有期徒刑。
